臺灣桃園地方法院刑事判決
111年度審訴字第683號
公  訴  人  臺灣桃園地方檢察署檢察官 
被      告  杜成鴻


選任辯護人  劉孟哲律師
被      告  鄭維林



            鍾達康



            許學恩




上列被告因妨害自由等案件，經檢察官提起公訴（110年度偵字
第23311號、第23299號、111年度少連偵字第192號），被告於準
備程序中就被訴之事實為有罪之陳述，經本院告知簡式審判程序
之旨，並聽取當事人之意見後，本院合議庭裁定由受命法官獨任
進行簡式審判程序，判決如下：
     主      文
乙○○犯如附表編號三主文欄所載之罪，處如附表編號三主文欄所
載之刑。
庚○○犯如附表編號一、三主文欄所載之罪，各處如附表編號一、
三主文欄所載之刑。　　
辛○○犯如附表編號一主文欄所載之罪，處如附表編號一主文欄所
載之刑及沒收。　　
丁○○犯如附表編號一、二主文欄所載之罪，各處如附表編號一、
二主文欄所載之刑及沒收。　　
　　　　事實及理由
一、本件犯罪事實及證據，除證據部分補充「被告乙○○、庚○○、
    辛○○、丁○○於本院準備程序及審理時之自白」外，餘均引用
    檢察官起訴書之記載（詳如附件）。
二、論罪科刑：
（一）犯罪事實欄一部分：
　　1.核被告庚○○、辛○○、丁○○所為，均係犯刑法第339條之4第
      1項第1款、第2款之三人以上共同冒用政府機關及公務員
      名義詐欺取財罪。
　  2.被告庚○○、辛○○、丁○○與少年許○博與所屬詐欺集團其他
      成員就上開犯行，具有犯意聯絡及行為分擔，均應刑法第
      28條之規定論以共同正犯。
（二）犯罪事實欄二部分：
    1.核被告丁○○所為，係犯刑法第335條第1項之侵占罪。
　　2.被告丁○○與共同被告丙○○、戊○○就上開犯行間，具有犯意
      聯絡及行為分擔，應依刑法第28條之規定論以共同正犯。
（三）犯罪事實欄三部分：
    1.核被告乙○○、庚○○所為，均係犯刑法第302條第1項  之剝
      奪他人行動自由罪。
　　2.被告乙○○、庚○○與少年張○棠就上開犯行間，具有犯意聯
      絡及行為分擔，均應依刑法第28條之規定論以共同正犯。
　　3.被告乙○○、庚○○以一行為，剝奪告訴人丁○○、少年許○博2
      人之行動自由，係一行為觸犯2個剝奪他人行動自由罪，
      為想像競合犯，應依刑法第55條之規定，從一重處斷。
（四）另按成年人教唆、幫助或利用兒童及少年犯罪或與之共同
      實施犯罪或故意對其犯罪者，加重其刑至2分之1，兒童及
      少年福利與權益保障法第112條第1項前段定有明文。再被
      告辛○○於犯罪事實欄一部分行為時已年滿20歲，為成年人
      ，共犯少年許○博（民國00年生）則為未滿18歲之少年，
      有警詢筆錄1份可參（見臺灣桃園地方檢察署110年度偵字
      第23299號偵查卷第187頁），且不爭執其知悉少年許○博
      未滿18歲，堪認被告辛○○知悉共犯少年許○博為未滿18歲
      之少年。則被告辛○○與少年共犯本件三人以上共同冒用政
      府機關及公務員名義詐欺取財罪，應依兒童及少年福利與
      權益保障法第112條第1項本文前段之規定加重其刑。至被
      告庚○○、丁○○共同為本案犯罪事實欄一犯行之許○博為92
      年12月生，被告乙○○、庚○○共同為本案犯罪事實欄三犯行
      之張○棠為95年10月生及被害人許○博，於本案行為時，雖
      均係12歲以上未滿18歲之少年，然被告庚○○、丁○○、乙○○
      當時亦非滿20歲之成年人，自無依兒童及少年福利與權益
      保障法第112條第1項前段規定加重其刑之餘地。
（五）被告庚○○所犯三人以上共同冒用政府機關及公務員名義詐
      欺取財罪、共同犯剝奪他人行動自由罪2罪間，犯意各別
      ，行為互殊，應予分論併罰。被告丁○○所犯三人以上共同
      冒用政府機關及公務員名義詐欺取財罪、共同犯侵占罪2
      罪間，犯意各別，行為互殊，應予分論併罰。
（六）爰審酌被告庚○○、辛○○、丁○○均未能透過正當工作賺取財
      物，加入本案詐騙集團擔任取款車手、收水手，由該集團
      成員利用告訴人法律知識不足，易於相信司法機關之心理
      弱點而對告訴人施以詐騙，除嚴重傷害人民對司法機關之
      信賴，更造成告訴人之財產損失，亦有損於政府機關及公
      務員之公信力，被告丁○○利用監督管理現金新臺幣（下同
      ）108萬元贓款之機會，擅自侵占入己；被告乙○○、庚○○
      因懷疑贓款遭侵吞，竟逕自駕車，貿然以上開方式剝奪告
      訴人丁○○、少年許○博2人之行動自由，除造成告訴人丁○○
      、少年許○博心理難以抹滅之陰影外，更足以引起社會恐
      慌，影響社會安全甚鉅，暨以尚未與告訴人達成和解，告
      訴人於本院審理時之意見（見院卷第117、130頁），所為
      殊值非難；惟念及被告4人均犯後終能坦認犯行之態度，
      兼衡其等之犯罪手段、參與程度輕重不同、對社會秩序所
      生危害程度，兼衡被告乙○○於本院審理時自陳高中畢業之
      智識程度、現為大學生（見院卷第131頁）；被告庚○○於
      本院審理時自陳高職畢業之智識程度、入監前從事物流工
      作、月薪3萬4,000元（見院卷第131頁）；被告辛○○於本
      院審理時自陳高中畢業之智識程度、入監前無業（見院卷
      第131頁）；被告丁○○於本院審理時自陳大學肄業之智識
      程度、入監前無業（見院卷第131頁）等一切情狀，分別
      量處如附表主文欄所示之刑，並就其等得易科罰金之罪，
      均諭知如易科罰金之折算標準。
三、沒收：　　　
（一）按犯罪所得之沒收、追繳或追徵，在於剝奪犯罪行為人之
      實際犯罪所得（原物或其替代價值利益），使其不能坐享
      犯罪之成果，以杜絕犯罪誘因，可謂對抗經濟、貪瀆犯罪
      之重要刑事措施，性質上屬類似不當得利之衡平措施，重
      點置於所受利得之剝奪，然苟無犯罪所得，自不生利得剝
      奪之問題，固不待言，至二人以上共同犯罪，關於犯罪所
      得之沒收、追繳或追徵，倘個別成員並無犯罪所得，且與
      其他成員對於所得亦無事實上之共同處分權時，同無「利
      得」可資剝奪，特別在集團性或重大經濟、貪污犯罪，不
      法利得龐大，一概採取絕對連帶沒收、追繳或追徵，對未
      受利得之共同正犯顯失公平。此與犯罪所得作為犯罪構成
      （加重）要件類型者，基於共同正犯應對犯罪之全部事實
      負責，則就所得財物應合併計算之情形，並不相同。有關
      共同正犯犯罪所得之沒收、追繳或追徵，最高法院向採之
      共犯連帶說，業經最高法院104年度第13、14次刑事庭會
      議決議不再援用，並改採沒收或追徵應就各人所分得者為
      之之見解。又所謂各人「所分得」，係指各人「對犯罪所
      得有事實上之處分權限」，應視具體個案之實際情形而定
      ：倘若共同正犯各成員內部間，對於不法利得分配明確時
      ，固應依各人實際分配所得沒收；然若共同正犯成員對不
      法所得並無處分權限，其他成員亦無事實上之共同處分權
      限者，自不予諭知沒收；至共同正犯各成員對於不法利得
      享有共同處分權限時，則應負共同沒收之責。至於上揭共
      同正犯各成員有無犯罪所得、所得數額，係關於沒收、追
      繳或追徵標的犯罪所得範圍之認定，因非屬犯罪事實有無
      之認定，並不適用「嚴格證明法則」，無須證明至毫無合
      理懷疑之確信程度，應由事實審法院綜合卷證資料，依自
      由證明程序釋明其合理之依據以認定之（最高法院104 年
      度台上字第3604號判決意旨參照）。
（二）經查，被告辛○○、丁○○擔任上開詐欺集團之車手，分別獲
      有5,000元、3,000元作為報酬，業據被告辛○○、丁○○於本
      院審理時供述在案（見院卷第129頁），是此部分屬被告
      辛○○、丁○○犯本案三人以上共同冒用政府機關及公務員名
      義詐欺取財罪之犯罪所得，惟上開報酬並未扣案，仍應依
      刑法第38條之1第1項前段、第3項規定宣告沒收，於全部
      或一部不能沒收或不宜執行沒收時，追徵其價額。至被告
      庚○○於本院審理時供稱：本件並未取得報酬等情（見院卷
      第129頁），遍查卷內有無證據可資證明被告庚○○本次業
      已取得報酬，爰不予以宣告沒收。
（三）又被告丁○○於本案所侵占之贓款108萬，被告丁○○並未朋
      分到報酬，據其於本院審理時供述在案（見院卷第129頁
      ），遍查卷內有無證據可資證明被告丁○○本次業已取得報
      酬，爰不予以宣告沒收。
（四）至其餘扣案物，查無有何積極證據足證與被告等人本案所
      涉各次犯行確有直接關連，亦未據公訴人釋明，且別無其
      他法定應沒收事由存在，爰均不予宣告沒收，末此敘明。
（五）按供犯罪所用之物，屬於犯罪行為人者，得沒收之，刑法
      第38條第2項前段定有明文。查被告庚○○犯本案犯罪事實
      欄三、所持之球棒，未據扣案，且卷內並無證據足資證明
      該物品確係被告庚○○所有，又非違禁物，爰不予宣告沒收
      ，附此敘明。
據上論斷，應依刑事訴訟法第273條之1第1項、第299條第1項前
段、第310條之2、第454條（本案採判決精簡原則，僅引述程序
法條），判決如主文。
本案經檢察官甲○○提起公訴，檢察官周芝君到庭執行職務。
中　　華　　民　　國　　111 　年　　8 　　月　　2 　　日
                  刑事審查庭  法  官  劉美香
以上正本證明與原本無異。
如不服本判決應於收受判決後20日內向本院提出上訴書狀，並應
敘述具體理由。其未敘述上訴理由者，應於上訴期間屆滿後20日
內向本院補提理由書(均須按他造當事人之人數附繕本)「切勿逕
送上級法院」。 
　　　　　　　　　　　　　　　書記官　張怡婷
中　　華　　民　　國　　111 　年　　8 　　月　　3 　　日
附錄本案論罪科刑法條：
中華民國刑法第302條
私行拘禁或以其他非法方法，剝奪人之行動自由者，處 5 年以
下有期徒刑、拘役或 9 千元以下罰金。
因而致人於死者，處無期徒刑或 7 年以上有期徒刑；致重傷者
，處 3 年以上 10 年以下有期徒刑。
第 1 項之未遂犯罰之。

中華民國刑法第335條
意圖為自己或第三人不法之所有，而侵占自己持有他人之物者，
處 5 年以下有期徒刑、拘役或科或併科 3 萬元以下罰金。
前項之未遂犯罰之。

中華民國刑法第339條之4
犯第 339 條詐欺罪而有下列情形之一者，處 1 年以上 7 年以
下有期徒刑，得併科 1 百萬元以下罰金：
一、冒用政府機關或公務員名義犯之。
二、三人以上共同犯之。
三、以廣播電視、電子通訊、網際網路或其他媒體等傳播工具，
    對公眾散布而犯之。
前項之未遂犯罰之。
附表:
編號 對應犯罪行為 主  文 一 起訴書犯罪事實欄一、 庚○○犯三人以上共同冒用政府機關及公務員名義詐欺取財罪，處有期徒刑壹年。 辛○○成年人與少年共同犯三人以上共同冒用政府機關及公務員名義詐欺取財罪，處有期徒刑壹年壹月，未扣案之犯罪所得新臺幣伍仟元沒收，於全部或一部不能執行沒收或不宜執行沒收時，追徵其價額。 丁○○犯三人以上共同冒用政府機關及公務員名義詐欺取財罪，處有期徒刑壹年，未扣案之犯罪所得新臺幣參仟元沒收，於全部或一部不能執行沒收或不宜執行沒收時，追徵其價額。 二 起訴書犯罪事實欄二、 丁○○共同犯侵占罪，處有期徒刑貳月，如易科罰金，以新臺幣壹仟元折算壹日。 三 起訴書犯罪事實欄三、 乙○○共同犯剝奪他人行動自由罪，處有期徒刑參月，如易科罰金，以新臺幣壹仟元折算壹日。 庚○○共同犯剝奪他人行動自由罪，處有期徒刑參月，如易科罰金，以新臺幣壹仟元折算壹日。 




























附件:
臺灣桃園地方檢察署檢察官起訴書
                                    110年度偵字第23311號
                                    110年度偵字第23299號
                                  111年度少連偵字第192號
　　被　　　告　乙○○　男　20歲（民國00年00月00日生）
　　　　　　　　　　　　住○○市○○區○○路0段000號
　　　　　　　　　　　　國民身分證統一編號：Z000000000號
    選任辯護人  劉孟哲律師
    被　　　告  庚○○　男　20歲（民國00年00月00日生）
　　　　　　　　　　　　住○○市○○區○○○街00號5樓
　　　　　　　　　　　　國民身分證統一編號：Z000000000號
                       （現另案在法務部○○○○○○○○   ○執行中）
    被      告  辛○○　男　21歲（民國00年0月00日生）
　　　　　　　　　　　　住○○市○○區○○路000號11樓
　　　　　　　　　　　　國民身分證統一編號：Z000000000號
                        （現另案在法務部○○○○○○○執行中）
    被      告  丁○○  男　20歲（民國00年00月00日生）
　　　　　　　　　　　　住○○市○○區○○○路00巷00號3   樓
　　　　　　　　　　　　國民身分證統一編號：Z000000000號
                        （現另案在法務部○○○○○○○執行中）
    被      告  丙○○  男　21歲（民國00年0月00日生）
　　　　　　　　　　　　住○○市○○區○○○路0段000號
                        居桃園市○○區○○○路00號7樓
　　　　　　　　　　　　國民身分證統一編號：Z000000000號
    被      告  戊○○  男　19歲（民國00年0月00日生）
　　　　　　　　　　　　住○○市○○區○○路00巷00號2樓
　　　　　　　　　　　　國民身分證統一編號：Z000000000號
上列被告等因詐欺等案件，已經偵查終結，認應提起公訴，茲將
犯罪事實及證據並所犯法條分敘如下：
　　　　犯罪事實
一、庚○○、辛○○、丁○○及綽號「弟弟」之少年許○博（民國00年
    生，案發時未成年，真實姓名年籍詳卷，另行移送少年法庭
    ），共同意圖為自己不法之所有，基於三人以上冒用政府機
    關或公務員名義犯詐欺取財之犯意聯絡，先由渠等所屬詐欺
    集團之不明成員以附表所示時間及方式詐欺己○○，致己○○陷
    於錯誤，而於附表所示時間、地點，將總計新臺幣（下同）
    443萬元以附表所示之面交或匯款方式交付，因而受有財產
    損害。庚○○係事前給予面交車手7,000元、收水手3,000至5,
    000元不等之報酬，指示丁○○擔任面交車手、辛○○擔任收水
    手，於民國109年11月12日晚間7時35分許，在高雄市前鎮區
    聖和公園內，向己○○收取現金42萬元（附表之交款二）；指
    示丁○○擔任面交車手、辛○○擔任收水手，於109年11月13日
    下午2時35分許，在高雄市苓雅區英明公園內，向己○○收取
    現金54萬元（附表之交款三）；指示少年許○博擔任面交車
    手、丁○○擔任收水手，並在鄰近監督收款情形，於109年11
    月18日上午11時許，在高雄市苓雅區英明路與二聖路路口全
    聯購物中心對面，向己○○收取現金108萬元（附表之交款四
    ）。
二、丁○○、丙○○、戊○○共同意圖為自己不法之所有，基於侵占之
    犯意聯絡，於109年11月17日晚間7時許，在桃園市楊梅區鵬
    程萬里社區外之全家便利商店，共同謀議翌日（18日）要黑
    吃黑前開現金108萬元之詐欺贓款（即附表之交款四），並
    由3人平分之。嗣於同年11月18日上午11時許，丁○○即夥同
    丙○○、戊○○將前開面交車手少年許○博所收取、收水手丁○○
    所監督管領下之現金108萬元詐欺贓款，以黑吃黑之方式假
    裝為丙○○、戊○○所搶奪，得手後由丙○○實際分得44萬元，由
    戊○○實際分得64萬元而予以侵占入己。
三、乙○○、庚○○因疑心丁○○及少年許○博將上開108萬元（即附表
    之交款四）贓款侵吞，遂邀丁○○及少年許○博在桃園市蘆竹
    區光明路2段河濱公園見面，詎丁○○、少年許○博於109年11
    月18日晚間7時許到達該處後，乙○○、庚○○及少年張○棠（民
    國00年生，未成年，真實姓名年籍詳卷，另行移送少年法庭
    ）竟共同基於剝奪他人行動自由之犯意，由庚○○將丁○○及少
    年許○博押上乙○○所駕駛之車牌號碼000-0000號自用小客車
    ，少年張○棠則收走丁○○、少年許○博之手機以斷絕渠等對外
    聯繫，乙○○旋即駕駛該車前往桃園市○○區○○路0段000號「秘
    密花園汽車旅館」內，乙○○、庚○○、張○棠因質問上開108萬
    元贓款下落未果，竟由乙○○、張○棠徒手毆打丁○○之身體及
    頭部，庚○○則持球棒毆打丁○○之身體及腿部，致丁○○頸部、
    腰部、右腿受有傷害。嗣乙○○因認少年許○博與侵吞贓款無
    關，許其離去；丁○○則遭乙○○駕駛上開車輛載往大古山某處
    廣場丟下，至同日晚間11時許聯絡其母簡琴綺始行脫困。
四、案經己○○、丁○○訴由桃園市政府警察局蘆竹分局報請本署檢
    察官指揮偵辦。
　　　　證據並所犯法條
一、證據清單及待證事實
編號 證據名稱 待證事實 1 被告乙○○於警詢及偵訊中之自白 一、被告乙○○坦承妨害自由及傷害之犯行（犯罪事實三）。 二、被告乙○○坦承車牌號碼000-0000號自用小客車係由其使用之事實。 2 被告庚○○於警詢及偵訊中之自白 被告庚○○坦承三人以上冒用政府機關或公務員名義共同犯加重詐欺取財、妨害自由及傷害之犯行（犯罪事實一及三）。 3 被告辛○○於警詢及偵訊中之自白 被告辛○○坦承三人以上冒用政府機關或公務員名義共同犯加重詐欺取財之犯行（犯罪事實一）。 4 被告丁○○於警詢及偵訊中之供述 一、被告丁○○坦承擔任（如犯罪事實一所示）面交車手及收水手，惟辯稱：我不知道是以何種名義詐騙等語。 二、被告丁○○坦承有於犯罪事實二所示時間、地點，與丙○○、戊○○協議黑吃黑等事實。 5 被告丙○○於警詢及偵訊中之供述 被告丙○○坦承有於犯罪事實二所示時間、地點，與丁○○、戊○○協議黑吃黑等事實。 6 被告戊○○於警詢及偵訊中之供述 被告戊○○坦承有於犯罪事實二所示時間、地點，與丁○○、丙○○協議黑吃黑等事實。 7 告訴人己○○於警詢中之指訴及證述 一、證明告訴人己○○遭到詐欺因而受有財產損害等事實。 二、證明被告丁○○係附表第二、三次交款之面交車手；另被告丁○○於附表所示第四次交款時有在旁出現等事實。 8 證人即少年許○博於警詢中之證述 一、證明少年許○博向告訴人己○○收取現金108萬元（附表之交款四），係將贓款上繳給收水手即被告丁○○，且該次詐騙係以假扮檢察官之名義向告訴人己○○詐取金錢等事實。 二、證明告訴人丁○○遭妨害自由及傷害、少年許○博遭妨害自由等事實。 9 證人即少年張○棠於警詢及偵訊中之證述 證明告訴人丁○○遭妨害自由及傷害等事實。 10 證人即告訴人丁○○於警詢及偵訊中之指訴及證述 證明告訴人丁○○遭妨害自由及傷害之事實。 11 證人簡琴綺於警詢中之證述 證明告訴人丁○○遭妨害自由等事實。 12 告訴人丁○○遭毆打受傷之照片4張 證明告訴人丁○○遭傷害等事實。 13 監視器影像翻拍畫面、刑案現場照片 車牌號碼000-0000號自用小客車於109年11月18日晚間7時許，行經桃園市蘆竹區光明路2段河濱公園外，嗣進入「秘密花園汽車旅館」，並於同日晚間10時許，自該處117號房離去等事實。 14 車輛詳細資料報表 車牌號碼000-0000號自用小客車車主為黎錦茹之事實。 15 告訴人己○○之領款單據、匯款申請書、存摺內頁翻拍 證明告訴人己○○受有財產損害等事實。 
二、犯罪事實欄一部份：
　　核被告庚○○、辛○○、丁○○所為，均係犯刑法第339條之4第1
    項第1、2款之三人以上冒用政府機關或公務員名義共同詐欺
    取財罪嫌。被告庚○○、辛○○、丁○○、少年許○博與所屬詐欺
    集團其他成員間，均有犯意聯絡及行為分擔，請均依共同正
    犯論處。
三、犯罪事實欄二部分：
(一)按刑法上之侵占罪係以意圖為自己或第三人不法之所有，擅
    自處分自己持有他人所有之物，或變易持有之意思為所有之
    意思而逕為所有人行為，為其成立要件，雖以行為人基於法
    令、契約或法律行為以外之適法行為如無因管理，不當得利
    等原因而持有他人之物，於持有狀態繼續中，易持有為所有
    之意思為原則，惟倘侵占之客體，乃自己所持有之他人贓物
    （即所謂黑吃黑），應不影響侵占罪之成立（最高法院108
    年度台上字第3563號、94年度台上字第6187號、臺灣高等法
    院臺中分院110年度原上訴字第23號、110年度上訴字第849
    號、107年度上易字第414號、臺灣高等法院高雄分院110年
    度上訴字第40號、臺灣高等法院108年度上訴字第2988號、9
    8年度上易字第1959號刑事判決意旨參照）。
(二)是核被告丁○○、丙○○、戊○○就犯罪事實欄二部分所為，均係
    犯刑法第335條第1項之侵占罪嫌。被告丁○○、丙○○、戊○○就
    犯罪事實欄二部分有犯意聯絡及行為分擔，請論以共同正犯
    。
四、犯罪事實欄三部分：
　　按刑法第302條第1項之剝奪他人行動自由罪，以私行拘禁或
    以其他非法方法，剝奪人之行動自由為要件，所謂非法方法
    ，當包括強暴、脅迫、恐嚇等足以剝奪他人行動自由之情事
    在內，故剝奪他人行動自由所實施之非法方法，其低度之普
    通傷害、恐嚇、強制行為均應為妨害自由之高度行為所吸收
    ，僅應論以刑法第302條第1項之妨害自由一罪（臺灣高等法
    院94年度上訴字第417號判決意旨參照）。是核被告乙○○、
    庚○○就犯罪事實欄三所為，均係犯刑法第302條第1項以非法
    方法剝奪他人行動自由罪嫌。被告乙○○、庚○○與少年張○棠
    間，有犯意聯絡及行為分擔，請依刑法第28條論以共同正犯
    。
五、被告庚○○所犯犯罪事實欄一部份及犯罪事實欄三部份，犯意
    各別，行為互殊，請予分論併罰。被告丁○○所犯犯罪事實欄
    一部份及犯罪事實欄二部份，犯意各別，行為互殊，請予分
    論併罰。被告庚○○、辛○○、丁○○、丙○○、戊○○等人之犯罪所
    得，請依法宣告沒收。
六、依刑事訴訟法第251條第1項提起公訴。
　　此　致
臺灣桃園地方法院
中　　華　　民　　國　 111　　年　　4 　　月　　18　　日
　　　　 　　　　　　　　　　 檢  察  官  王  晴  怡
本件證明與原本無異　
中　　華　　民　　國　 111　　年    5     月    17    日
                              書  記  官  吳  政  煜 
所犯法條
中華民國刑法第302條
私行拘禁或以其他非法方法，剝奪人之行動自由者，處 5 年以
下有期徒刑、拘役或 9 千元以下罰金。
因而致人於死者，處無期徒刑或 7 年以上有期徒刑；致重傷者
，處 3 年以上 10 年以下有期徒刑。
第 1 項之未遂犯罰之。
中華民國刑法第335條
意圖為自己或第三人不法之所有，而侵占自己持有他人之物者，
處 5 年以下有期徒刑、拘役或科或併科 3 萬元以下罰金。
前項之未遂犯罰之。
中華民國刑法第339條之4
犯第 339 條詐欺罪而有下列情形之一者，處 1 年以上 7 年以
下有期徒刑，得併科 1 百萬元以下罰金：
一、冒用政府機關或公務員名義犯之。
二、三人以上共同犯之。
三、以廣播電視、電子通訊、網際網路或其他媒體等傳播工具，
    對公眾散布而犯之。
前項之未遂犯罰之。
附表：
告訴人 遭詐欺時間 詐騙方式 交款／匯款時間、地點 金額 備註 己○○ 109年10月19日上午10時18分許 （假檢警） 假冒新竹榮總醫院人員、新竹縣政府警察局警員、檢察官，向告訴人佯稱要監管其帳戶。 一、109年11月12日上午11時許，在高雄市○鎮區○○路00號前。 二、109年11月12日晚間7時35分許，在高雄市前鎮區聖和公園內。 三、109年11月13日下午2時35分許，在高雄市苓雅區英明公園內。 四、109年11月18日上午11時許，在高雄市苓雅區英明路與二聖路路口全聯購物中心對面。 五、109年11月24日上午10時31分許，匯款至張承倫名下郵局帳戶（帳號：00000000000000號）。 六、109年11月24日上午10時49分許，匯款至張承倫名下郵局帳戶（帳號：00000000000000號）。 七、109年11月26日上午10時24分許，匯款至張承倫名下郵局帳戶（帳號：00000000000000號）。 一、42萬元 二、42萬元 三、54萬元 四、108萬元 五、49萬元 六、59萬元 七、89萬元 告訴人己○○於警詢中指認被告丁○○係第二、三次之面交車手；並指認被告丁○○於第四次面交時有在旁出現。